【裁判字號】    97,交聲,1842
【裁判日期】    970926
【裁判案由】    違反道路交通管理處罰條例聲明異議
【裁判全文】
臺灣臺北地方法院交通事件裁定        97年度交聲字第1842號
原處分機關  交通部公路總局臺北區監理所
異  議  人
即受處分人  甲○○
上列異議人因違反道路交通管理處罰條例案件，對於交通部公路
總局臺北區監理所民國97年6 月19日所為之處分（原處分案號：
北監自裁字裁40-Z00000000號），聲明異議，本院裁定如下：
    主  文
異議駁回。
    理  由
一、原處分意旨略以：異議人即受處分人甲○○，於民國96年12
    月6 日14時56分，駕駛車號K8-3861 號自用小客車，行經國
    道一號高速公路北向24公里處，因於行駛道路時使用手持式
    行動電話進行通話，經內政部警政署國道公路警察局第一警
    察隊，依違反道路交通管理處罰條例第31條之1 第1 項當場
    掣單舉發，經異議人於應到案日期前提出申訴，原處分機關
    調查結果，仍認異議人確有前開違規行為，乃依上開條例第
    31條之1 第1 項及違反道路交通管理事件統一裁罰基準及處
    理細則之規定，裁罰異議人新臺幣（下同）3 千元。
二、異議意旨略以：異議人於96年12月6 日在國道上被警車攔下
    ，員警向異議人表示看到異議人撥接行動電話，異議人即向
    該名員警解釋沒有撥接手機，該名員警表示要查驗手機，伊
    也立即將手機交給該名員警查看，但伊手機上沒有設定日期
    ，該名員警仍開一張紅單，故伊聲明異議等語。
三、按汽車駕駛人於行駛道路時，使用手持式行動電話進行撥接
    或通話者，處新臺幣3 千元罰緩，道路交通管理處罰條例第
    31條之1 第1 項定有明文。另手持式行動電話，指須以手握
    持而進行撥接或通話之行動電話；又所謂撥接或通話，指有
    撥號、接聽、通話或數據通訊等使用狀態者而言，汽車駕駛
    人行駛道路禁止使用手持式行動電話實施及宣導辦法第2 條
    第2 、3 款亦定有明文。
四、經查：
  (一)異議人於96年12月6 日14時56分駕駛車牌K8-3861 號自用小
    客車行經國道1 號高速公路北向24公里處，為異議人所不否
    認，應可認定。
  (二)異議人雖否認於上揭時、地，有行駛道路使用手持式行動電
    話之違規行為，惟本件違規行為業經證人即本件舉發警員乙
    ○○於本院訊問時具結陳稱：「（問：舉發經過為何？）…
    …我記得當時我們往北行駛，受處分人也是往北由重慶北路
    的入口匝道上國道，我們的車子是在主線上面，我們經過受
    處分人的車子旁，我恰好轉頭往我的右手邊看，看到受處分
    人左手拿手機在她的耳側，我隨即跟周聖國警員說有人開車
    講手機，周聖國警員也轉頭看，確實也有看到受處分人在講
    手機。我們就在北上濱江出口的槽化線將受處分人攔檢，之
    後開單過程及證件檢查都是周聖國警員處理……」等語明確
    （見本院97年8 月22日訊問筆錄）。雖異議人辯稱證人乙○
    ○看錯了云云，然衡諸證人乙○○已經證述其與另一警員都
    明確看到異議人持行動電話在耳側之行為，方才攔停舉發異
    議人，應可排除證人乙○○誤判之可能。再者，證人乙○○
    為執法人員，與異議人素不相識，並無仇隙，諒無設詞誣陷
    異議人之理。是異議人確有於車輛行駛於道路時，將手持式
    行動電話置於耳側之使用行為，實堪認定。
  (三)異議人雖提出其使用之台灣大哥大行動電話（門號為000000
    0000號）之通話費明細1 份為證，但該通話費明細只有記載
    該門號撥出並加計費之通話時間，是故並不能用以證明異議
    人於上開時間並無接聽他人來電之行為，也不能排除異議人
    有使用行動電話撥號，再將行動電話置於耳側等待接通，但
    該通電話尚未接通之情形。何況證人乙○○於舉發當時亦未
    記下異議人當時所使用之行動電話門號，則異議人所提之該
    行動電話門號通話費明細，是否即為本件違規行為當時所使
    用之行動電話門號，實無從確認，故尚難僅憑上開行動電話
    門號之通話費明細，即逕為有利於異議人之認定。
五、綜上所述，異議人於上揭時、地駕駛自用小客車於行駛道路
    時，使用手持式行動電話撥接或通話之違規行為，洵堪認定
    。原處分機關依據首開道路交通管理處罰條例之規定，裁處
    罰鍰3 千元，核無不當。本件異議為無理由，應予駁回。
據上論斷，應依道路交通案件處理辦法第19條，裁定如主文。
中    華    民    國    97    年    9     月    26    日
                        交通法庭法  官  江俊彥
以上正本證明與原本無異。
如不服本裁定，應於送達後5 日內，向本院提出抗告狀。
                                書記官  王聖婷
中    華    民    國    97    年    9     月    30    日


司法院資訊處製作；財團法人民間司法改革基金會備份。
